臺灣臺南地方法院刑事判決　　　　　　 100年度侵訴字第37號
公　訴　人　臺灣臺南地方法院檢察署檢察官
被　　　告　LE DUC TH.
上列被告因妨害性自主等案件，經檢察官提起公訴（100年度偵
字第8651號），本院判決如下：
    主  文
LE DUC THUAN (中文姓名黎德順)對於女子以強暴，而為猥褻之
行為，處有期徒刑柒月；又竊盜，處有期徒刑參月；應執行有期
徒刑玖月。
    事  實
一、LE DUC THUAN（中文名字：黎德順，下稱黎德順）係越南籍
    外籍勞工，於民國100年6月26日凌晨3時許，在臺南市○○
    區○○里○○路○段102號以北28公尺處前，見代號00000000
    00女子（年籍資料詳卷、下稱A女）獨自騎乘車牌號碼112-C
    SY號重型機車路過該處有機可趁，竟萌生對於女子為猥褻之
    犯意，突然自路邊衝出，並以手阻擋A女之機車前進，致使A
    女之機車因重心不穩倒地，待A女起身欲與黎德順理論時，
    黎德順趁機走到A女後方以右手摀住A女之嘴巴，左手則撫摸
    A女之下體，並乘勢要將A女拉往路邊田地，此時A女身體下
    蹲並奮力掙脫且以口咬黎德順的右手(未成傷)，黎德順被咬
    後鬆手，A女則趁機逃跑。
二、A女逃跑後黎德順見A女機車腳踏板上有手提包1只(內有現金
    新台幣(下同)1,700元、LG手機1支、學生證等物)，復另行
    基於意圖為自己不法所有之犯意，竊取該手提包，得手後取
    出手提包內之現金、手機及學生證，將皮包丟棄於臺南市仁
    德區○○○街55巷27號附近後返回其所任職，位於台南市○
    ○區○○里○○路○段106號之澤龍公司2樓外勞宿舍。
三、嗣A女逃跑至附近某處水泥工廠，向工廠內之工人求救打電
    話報警，嗣經警於同日5時14分許，在澤龍公司2樓外勞宿舍
    查獲，並於該宿舍置物櫃內取出A女所有之現金1,700元、LG
    手機1支、學生證等物，並由黎德順帶領，在上址尋獲丟棄
    之手提包1只。
四、案經A女訴由臺南市政府警察局歸仁分局報請臺灣臺南地方
    法院檢察署檢察官偵查起訴。
    理  由
甲、程序方面：按被告以外之人於審判外之陳述，雖不符刑事訴
    訟法第159 條之1至第159條之4之規定，而經當事人於審判
    程序同意作為證據，法院審酌該言詞陳述或書面陳述作成時
    之情況，認為適當者，亦得為證據。當事人、代理人或辯護
    人於法院調查時知有第159條第1項不得為證據之情形，而未
    於言詞辯論終結前聲明異議者，視為有前項之同意，同法第
    159條之5第1、2項定有明文。查本判決所引用下列之供述證
    據，雖為被告以外之人於審判外之言詞或書面陳述，性質上
    均屬傳聞證據，且查無符合刑事訴訟法第159條之1至之4條
    之情形，惟上開證據業經本院於審判程序時予以提示並告以
    要旨，檢察官及被告、辯護人均已知上述證據乃傳聞證據，
    而於言詞辯論終結前均未對該等證據聲明異議，依上開規定
    ，自均具有證據能力。
乙、實體方面：
一、訊據被告黎德順對於上揭時地竊取A女財物之事實坦承不諱
    ，惟矢口否認有何強制猥褻之犯行，辯稱：當天我是因為無
    聊想和A女開玩笑而攔下A女的車；我只是在A女逃跑時抱住
    她，想摀住她的嘴巴；我沒有摸她的下體，也沒有想拉她去
    田地；A女咬我的手時我就鬆手讓她跑了云云。
二、經查：被告黎德順意圖為自己不法之所有，於上揭時地竊取
    A女放置於機車上財物之事實，除有被告之自白外，另有：
    A女之指訴(見警卷第10、11頁，偵卷第21、22頁)。
    台南市政府警察局歸仁分局搜索扣押筆錄、扣押物品目錄
      表(見警卷第13-16頁)。
    贓物認領保管單（見警卷第17頁）。
    起獲贓物照片1張(見警卷第18頁)。
    刑事竊盜照片6張(見警卷第23-25頁)。
    等件可證，此部分被告之自白與事實相符，當可採信。
三、次查：
  (一)證人即被害人A女於警詢中證稱：100年6月26日凌晨3時許我
    從臺南市要返回歸仁區租屋處，經過仁德區○○路○段102
    號以北28公尺處時，被告突然從路旁衝出並出手擋車，致使
    我人車倒地，被告先將我的機車牽至我倒地前方4公尺處停
    放，再走到我身旁故意要扶我，漸漸強抓我身體，右手摀住
    我的嘴巴，並在我耳邊說：「你有沒有怎麼樣」。同時左手
    強摸我私密處生殖器部位，於是我用嘴咬了該歹徒的右手掌
    (未成傷)，他就鬆手，這時我立即逃離求救等語(見警卷第1
    0、11頁)。於檢察官偵查中具結後證稱：我在警局說的都實
    在；100年6月26日上午3時許，當時我騎機車路過案發現場
    臺南市○○區○○里○○路○段102號附近，被告突然從埋伏
    的路邊衝出來，並由正面出手擋住我的機車，我人車避煞不
    及倒地，被告過來先將我的機車牽到路旁，我自己起身走向
    被告要跟他理論，他向我走過來轉到我左後方出手先扶住我
    的雙肩，以國語問我有沒有怎麼樣，同時慢慢以右手摀住我
    的嘴巴，左手順勢撫摸我的下體，此時我的身體由原先的站
    姿轉成半蹲，不讓被告持續撫摸我的下體，被告並要將我拉
    往路邊的田地，我奮力掙脫並出口咬被告摀住我嘴巴的右手
    ，咬下去後被告就鬆手，我乘機逃跑等語(見偵卷第21、22
    頁)。證人A女之證言前後一致，互核相符，並無矛盾，且與
    被告於本院100年7月12日詢問中供稱：我認罪等語相符，當
    可採信。
  (二)次查：被害人機車倒地後被告有出手扶A女肩膀、摀住A女嘴
    巴、抱住A女肚子等接觸A女身體之行為，分別據A女證述(見
    警卷第10頁、偵卷第22頁)與被告供明(見警卷第2頁反面、7
    頁，偵卷第6頁、本院卷第24頁)在卷；又A女機車倒地後並
    未喊叫，即自行起身欲走向被告處理論；係被告將手伸向A
    女，A女才開始大叫乙節，亦據A女(見偵卷第22頁)與被告(
    見警卷第7頁)分別供明在卷，以上事實皆可認定。如被告僅
    因無聊想與A女開玩笑，於A女機車倒地時，其無聊開玩笑之
    目的即已達成，且此時A女已自行起身走向被告欲與之理論
    ，被告根本沒有如扶A女等接觸A女身體之必要，其竟而出手
    伸向A女，顯見被告並非僅與A女開玩笑而已。再A女遭被告
    摀住嘴巴當時確有下蹲的動作，此經被告於本院審理中坦承
    在卷(見本院卷第42頁反面第3行)，由此可以推知證人A女於
    檢察官偵查中證稱：因被告撫摸其下體，其半蹲以為躲避乙
    節應屬實情。
  (三)復查：依常情觀之，被告於凌晨、人煙稀少之時地，突然自
    路邊衝出攔車，極可能成A女機車失控倒地受有嚴重傷害而
    罹刑責；且一般女子於深夜突遭不詳男子半路攔車因緊張、
    害怕而喊叫、逃跑本為人之常情，而為被告所得預見。今被
    告見A女機車倒地，其開玩笑之目的既已經達成，本應立即
    離開該處以避免因A女逃跑、喊叫引來附近關心之民眾或員
    警注意或干涉而成為刑案被告才是，竟又出手摀住A女之嘴
    巴，抱住A女肚子阻攔A女逃跑，由此觀之亦足以推定被告辯
    稱開玩笑云云顯不足採。
四、綜上所述，本件事證已甚明確，被告強制猥褻及竊盜犯行均
    堪予以認定，皆應依法論科。
五、核被告黎德順所為，係犯刑法第224條之對於女子以強暴，
    而為猥褻之行為罪及同法第320條第1項之竊盜罪。被告所犯
    上開2罪間，犯意各別，行為互殊，應分論併罰。爰審酌被
    告現年僅19歲，前無同類型犯罪，為逞一己性慾，竟不顧被
    害人安危自路旁突然衝出，阻攔被害人機車行進，復以強暴
    之方法對被害人為猥褻行為，造成被害人身體及心靈受創非
    輕，且犯後就此部分猶飾詞否認，毫無悔意之犯後態度；及
    不思以正途取財，隨意拿取他人財物，足見其漠視他人財物
    之所有權，法紀觀念薄弱，對社會治安及他人財產安全均非
    無危害，惟念被告就此部分犯後坦承犯行等一切情狀，爰分
    別量處如主文所示之刑，並定其應執行之刑，以資懲戒。
據上論斷，應依刑事訴訟法第299條第1項前段、刑法第224條、
第320條第1項、第51條第5款，刑法施行法第1條之1，判決如主
文。
本案經檢察官 黃淑妤 到庭執行職務。
中    華    民    國    100    年    9    月    13    日
            刑事第十一庭  審判長法  官  鍾邦久
                                法  官  包梅真
                                法  官  蔡直青
以上正本證明與原本無異                                                           
如不服本判決應於收受本判後10日內向本院提出上訴書狀，並應
敘述具體理由。其未敘述上訴理由者，應於上訴期間屆滿後20日
內向本院補提理由書狀（均須按他造當事人之人數附繕本）「切
勿逕送上級法院」。
                                書記官  郭純瑜
中    華    民    國   100    年    9     月    15    日

附錄本案論罪科刑法條全文
中華民國刑法
第 224 條  （強制猥褻罪）
對於男女以強暴、脅迫、恐嚇、催眠術或其他違反其意願之方法
，而為猥褻之行為者，處六月以上五年以下有期徒刑。
 
第 320 條  （普通竊盜罪、竊佔罪）
意圖為自己或第三人不法之所有，而竊取他人之動產者，為竊盜
罪，處五年以下有期徒刑、拘役或五百元以下罰金。
意圖為自己或第三人不法之利益，而竊佔他人之不動產者，依前
項之規定處斷。
前二項之未遂犯罰之。